臺灣高雄地方法院刑事判決　　　　　　 96年度簡上字第265號
上 訴 人即
公　訴　人　臺灣高雄地方法院檢察署檢察官
被　　　告　乙○○
上列上訴人因被告詐欺案件，不服本院高雄簡易庭民國96年1 月
22日96年度簡字第237號所為第一審判決（聲請簡易判決處刑書
案號：臺灣高雄地方法院檢察署95年度偵字第31492 號、第3149
8 號），提起上訴，本院管轄之第二審合議庭判決如下：
    主      文
上訴駁回。
    事實及理由
一、公訴人、被告於本院審理程序，對於檢察官聲請簡易判決處
    刑書證據欄所列證據之證據能力，均不爭執，同意作為證據
    ，且就其於警詢、檢察官偵訊中之陳述，亦表示無意見等語
    。再本案經本院審理結果，認第一審簡易判決之認定事實及
    證據取捨均無不當，爰引用如附件之第一審判決書（含聲請
    簡易判決處刑書）記載之事實及理由（含刑法相關規定新舊
    法比較之附表）。
二、按法官於有罪判決中，究應如何量處罪刑，為實體法賦予審
    理法官裁量之刑罰權事項，法官行使此項裁量權，自得依據
    個案情節，參諸刑法第57條所定各款犯罪情狀之規定，於該
    法定刑度範圍內，基於合義務性之裁量，量處被告罪刑，此
    項量刑之裁量權，雖非得任意為之，仍應受一般法律原理原
    則之拘束，即仍須符合法律授權之目的、法律秩序之理念、
    國民法律感情及一般合法有效之慣例等規範，尤其應遵守比
    例原則及平等原則之意旨，否則即可能構成裁量濫用之違法
    （最高法院86年度台上字第7655號判決參酌），然如非有裁
    量逾越或裁量濫用之明顯違法情事，自不得擅加指摘其違法
    或不當，即使上級法院對下級法院裁量權之審查，亦應同此
    標準，此不僅在保障法官不受任何制度外之不當干涉，更保
    障法官不受制度內的異質干涉，此方符憲法第80條所宣示獨
    立審判之真義；易言之，量刑輕重係屬事實審法院得依職權
    自由裁量之事項，苟已斟酌刑法第57條各款所列情狀而未逾
    越法定刑度，不得遽指為違法（最高法院72年臺上字第6696
    號判例參照）。又在同一犯罪事實與情節，如別無其他加重
    或減輕之原因，下級審量定之刑，亦無過重或失輕之不當情
    形，則上級審法院對下級審法院之職權行使，原則上應予尊
    重（參最高法院85年度臺上字第2446號判決意旨）。
三、本件原審法院認被告幫助詐欺犯行明確，並審酌被告將自己
    所有郵局存摺、密碼等物提供他人詐騙犯罪使用，紊亂社會
    正常交易秩序，並使不法之徒藉此輕易詐取財物，致檢警難
    以追查緝捕，助長詐財集團詐騙財物之犯罪風氣等一切情狀
    ，依刑法第2 條第1 項前段、第30條第1 項前段、第2 項、
    第339 條第1 項、修正前刑法第41條第1 項，罰金罰鍰提高
    標準條例第1 條前段、廢止前罰金罰鍰提高標準條例第2 條
    之規定，判處有期徒刑3 月，並諭知易科罰金之折算標準，
    其認事用法並無違誤，量刑亦屬妥適。綜上，本件檢察官循
    告訴人甲○○請求上訴指摘對被告所判太輕，恐不能維持法
    秩序，難服告訴人之心為由，認原審量刑過輕，請撤銷改判
    適當合法之刑，為無理由，應予駁回。
四、據上論斷，應依刑事訴訟法第455 條之1 第1 項、第3 項、
    第373條、第368 條，判決如主文。
本案經檢察官丙○○到庭執行職務。
中　　華　　民　　國　　96　　年　　5　　月　　31　　日
                刑事第二庭  審判長  法　官　邱永貴
                                    法　官　何佩陵
                                    法　官　李昆南
以上正本證明與原本無異。
本件不得上訴。
中　　華　　民　　國　　96　　年　　5　　月　　31　　日
                                    書記官  黃美玲
